# 房地产公司前期费用账务处理

提问人：我叫 123 时间：2021-12-07 19:45:59
陈老师，您好，想请教您如下问题：房地产公司A为集团母公司，母公司A为推进其他房地产相关项目尽快落地（截止现在未成立项目公司，也不确定是否会成功落地），母公司A发生了大量支出，主要为项目前期相关的咨询费及设计费。上述费用合同由母公司A与第三方签订。账务处理情况如下：
情况 1 ，项目确实无法落地，该部分费用入母公司A的管理费用；
情况 2 ，项目落地了，该部分费用通过往来款挂账方式让项目公司归还；
情况 3 ，在项目不确定是否能落地前，该部分费用入母公司A的管理费用；
陈老师，请问上述账务处理是否正确？在情况 3 ，项目不确定是否能落地前，该部分费用是否可以在母公司A的账面上资本化？假设资本化又该入什么科目？谢谢陈老师。

回答人：chenyiwei
基本可以这样理解。对情况 3 ，如果不确定项目能否落地，也就不能证明该前期支出“很可能带来未来经济利益流入”，也就不符合在母公司确认为资产的条件。